台灣苗栗地方法院刑事判決　　　　　　　　　　　　　九十一年度易字第三一七號
　　公　訴　人　臺灣苗栗地方法院檢察署檢察官
　　被　　　告　甲○○
　　　　　　　　丙○○
　　　　　　　　乙○○
右列被告因竊盜案件，經檢察官提起公訴（九十一年度偵字第一三四六號、一四八０
號）暨移送併案審理（九十一年度偵字第三八九二號），本院判決如左：
    主      文
甲○○連續結夥三人以上攜帶兇器竊盜，處有期徒刑壹年貳月；扣案之鐵鑿壹支、鐵
鎚貳支、一字螺絲起子柒支均沒收。
丙○○連續結夥三人以上攜帶兇器竊盜，處有期徒刑拾月；扣案之鐵鎚壹支、一字螺
絲起子伍支均沒收。
乙○○連續結夥三人以上攜帶兇器竊盜，處有期徒刑捌月，緩刑年；扣案之鐵鎚壹
支、一字螺絲起子伍支均沒收。
    事      實
一、甲○○曾於民國九十年十月十五日因偽造文書案件（起訴書誤載為強盜案件），
    經本院判處有期徒刑七月，緩刑三年確定；丙○○曾於九十年十一月八日因竊盜
    及侵占案件，經本院分別判處有期徒刑一年二月、罰金四千元並經確定（均未構
    成累犯）；詎均不知悔改，甲○○於緩刑期間內，竟基於意圖為自己不法所有之
    概括犯意，先於九十一年三月二十五日上午四時三十分許，持其所有客觀上對人
    之生命、身體具有危險性可為兇器之鐵鎚、鐵鑿各一支及一字螺絲起子二支（起
    訴書誤載為一支），在苗栗縣頭份鎮○○里○○路一０八號前，以撬毀中華電信
    股份有限公司（下簡稱中華電信公司）所有之公用電話（編號：一六二四六八）
    之方法，著手竊取公共電話內之零錢，嗣於尚未竊得金錢之際，即為附近住戶張
    耀勳發現報警查獲，並扣得甲○○所有供其行竊用之鐵鎚、一字螺絲起子、鐵鑿
    各一支。甲○○復承上揭同一竊盜犯意，分別與綽號「阿福」真實姓名不詳之成
    年男子，共同基於意圖為自己不法所有之概括犯意聯絡，先後於附表一所示之時
    間、地點，以附表一所示之手法（毀損部分未據告訴），分別竊得中華電信公司
    所有如附表一所示之金額；甲○○復承上揭同一竊盜犯意，與丙○○及其妻乙○○共同基於意圖為自己不法所有之概括犯意聯絡，由丙○○駕駛車號ＭＦ∣三七
    八八號自用小貨車，搭載甲○○與乙○○，先後於附表二所示之時間、地點，以
    附表二所示之手法（毀損部分未據告訴），分別竊得中華電信公司所有如附表二
    所示之金額，嗣於九十一年四月六日淩晨一時五十分許，在苗栗縣苗栗市○○路
    與建台街口為警查獲，並扣得甲○○所有供其於附表二所示行竊用之一字螺絲起
    子五支、鐵鎚一支，始查悉上情。
二、案經苗栗縣警察局苗栗分局、頭份分局報請台灣苗栗地方法院檢察署檢察官偵查
    起訴暨苗栗縣警察局苗栗分局報請台灣苗栗地方法院檢察署檢察官移送併案審理
    。
    理      由
一、右揭事實，業據被告甲○○、丙○○、乙○○三人於本院審理中坦承不諱，並據
    證人即現場目擊者張耀勳、中華電信公司中區分公司苗栗營運處工程師丁○○於
    警訊中證述明確，復有台灣苗栗地方法院檢察署勘驗筆錄、贓物認領保管單各一
    紙附卷可稽，及被告甲○○所有供其行竊用之鐵鑿一支、鐵鎚二支、一字螺絲起
    子七支等扣案可資佐證，是被告三人上揭自白確與事實相符。從而，本件事證明
    確，被告右揭加重竊盜犯行，應堪認定，均應予依法論科。
二、核被告甲○○所為，係犯刑法第三百二十一條第二項、第一項第三款之攜帶兇器
    竊盜未遂罪、同法第三百二十一條第一項第三款之攜帶兇器竊盜罪及同法第三百
    二十一條第一項第三款、第四款之結夥三人以上攜帶兇器竊盜罪；被告丙○○、
    乙○○所為，均係犯同法第三百二十一條第一項第三款、第四款之結夥三人以上
    攜帶兇器竊盜罪。被告甲○○與綽號「阿福」之成年男子二人間，就如附表一所
    示之加重竊盜犯行，及與被告丙○○、乙○○三人間，就如附表二所示之加重竊
    盜犯行，分別具有犯意之聯絡及行為之分擔，被告三人均為共同正犯。又公訴意
    旨雖未敘及被告甲○○與綽號「阿福」真實姓名不詳之成年男子，共同基於意圖
  為自己不法所有之概括犯意聯絡，先後於附表一所示之時間、地點，以附表一所
    示之手法（毀損部分未據告訴），分別竊得中華電信公司所有如附表一所示之金
    額之加重竊盜犯行（臺灣苗栗地方法院檢察署九十一年度偵字第三八九二號移送
    併辦部分），惟此部分事實與公訴人起訴之右揭犯罪事實，既具有連續犯之裁判
    上一罪關係，自為起訴效力所及，復據檢察官當庭請求併案審理，本院自應併予
    審究，附此敘明。被告甲○○先後三次結夥三人以上攜帶兇器竊盜、一次攜帶兇
    器竊盜未遂及五次攜帶兇器竊盜犯行，時間緊接，方法相同，觸犯基本構成要件
    相同之罪名，顯係出於概括犯意為之，為連續犯，應依刑法第五十六條之規定，
    從一重論以情節較重之刑法第三百二十一條第三款、第四款之結夥三人以上攜帶
    兇器竊盜罪，並依法加重其刑。另被告丙○○、乙○○先後三次結夥三人以上攜
    帶兇器竊盜犯行，時間緊接，方法相同，觸犯構成要件相同之罪名，顯均係出於
    概括犯意為之，為連續犯，應依刑法第五十六條之規定，論以一罪，並分別加重
    其刑。爰審酌被告甲○○曾於九十年十月十五日因偽造文書案件，經本院判處有
    期徒刑七月，緩刑三年確定，於緩刑期間內，仍再本件竊盜案件，顯見其毫無悔
    意；丙○○曾於九十年十一月八日因竊盜及侵占案件，經本院分別判處有期徒刑
    一年二月、罰金四千元並經確定（未構成累犯），足見其素行不佳；乙○○未有
    犯罪前科，顯見其素行良好等，有台灣高等法院檢察署刑案紀錄簡覆表三紙附卷
    可稽，及參酌被告三人本件竊盜之犯罪動機、目的、手段、所得財物金額，及犯
    罪後坦承犯行，顯見渠等知所悔悟，態度良好及檢察官具體求刑等一切情狀，分
    別量處如主文所示之刑，以示懲儆。末查被告乙○○未曾受有期徒刑以上刑之宣
    告，有台灣高等法院檢察署刑案紀錄簡覆表一紙附卷可按，且被告乙○○於犯後
    已表示悔意，應認其受此審判程序，當知所警惕，信無再犯之虞，本院認被告乙○○所受刑之宣告，以暫不執行為適當，爰併予宣告緩刑三年，以啟自新。至扣
    案之鐵鑿一支、鐵鎚二支、一字螺絲起子七支，係被告甲○○所有，供渠等行竊
    用之工具，業據被告甲○○於本院審理中供述甚明，爰依刑法第三十八條第一項
    第二款之規定予以宣告沒收。至扣案之千斤頂一具，雖係被告甲○○所有，惟與
    被告三人所犯本件竊盜犯行無涉，已據被告甲○○於偵查中供述明確（參見台灣
    苗栗地方法院檢察署九十一年度偵字第一四八０號偵查卷宗第四十七頁正面），
    核與刑法規定沒收之要件不合，爰不予宣告沒收。另被告甲○○與綽號「阿福」
    成年男子，共同持螺絲起子及鐵撬各一支，實施如附表一所示之加重竊盜犯行，
    螺絲起子及鐵撬各一支係共犯綽號「阿福」成年男子所有，供渠等行竊用之工具
    ，並未扣案，雖據被告甲○○於本院審理中供明在卷，惟客觀上既不能證明現仍
    存在，且未扣案，為免將來執行沒收之困難，上揭行竊用之工具，亦不予宣告沒
    收，併此敘明。
據上論斷，應依刑事訴訟法第二百九十九條第一項前段，刑法第二十八條、第五十六
條、第三百二十一條第一項第三款、第四款、第七十四條第一款、第三十八條第一項
第二款，判決如主文。
本案經檢察官吳義聰到庭執行職務。
中      華      民      國    九十一    年    十二    月        三      日
                                      臺灣苗栗地方法院刑事第二庭
                                          法  官  吳  炳  桂
右正本證明與原本無異。
如不服本判決，應於送達後十日內向本院提出上訴狀（須附繕本），上訴於台灣高等
法院台中分院。
                        書記官  楊  慧  萍
中      華      民      國    九十一    年    十二    月        五      日
附錄本判決論罪科刑法條全文：
刑法第三百二十一條第一項第三款、第四款：
犯竊盜罪而有左列情形之一者，處六月以上五年以下有期徒刑：
  三、攜帶兇器而犯之者。
  四  結夥三人以上而犯之者。
  附表一：
  ┌──┬────────┬───────┬───────────┬─────────┬──────┐
  │編號│  時        間  │  地      點  │行    竊    方    法  │竊   得   金  額  │ 被  害  人 │
  ├──┼────────┼───────┼───────────┼─────────┼──────┤
  │    │                │              │甲○○於車內把風，綽號│                  │            │
  │ 一 │九十一年三月十二│苗栗縣頭份鎮土│阿福持一字型螺絲起子、│                  │            │
  │    │日二十二時二十七│牛里六十九之一│鐵撬各一支（未扣案）撬│新台幣一千九百二十│中華電信公司│
  │    │分許            │號前          │毀中華電信公司所有公用│六元        │            │
  │    │                │              │電話（編號：162331）  │                  │            │
  ├──┼────────┼───────┼───────────┼─────────┼──────┤
  │    │                │              │甲○○於車內把風，綽號│                  │            │
  │ 二 │九十一年三月十五│苗栗縣苗栗市至│阿福持一字型螺絲起子、│                  │            │
  │    │日凌晨三時三十分│公路一八二號前│鐵撬各一支（未扣案）撬│新台幣三千三百二十│中華電信公司│
  │    │許              │              │毀中華電信公司所有公用│一元              │            │
  │    │                │              │電話（編號：123319）  │                  │            │
  ├──┼────────┼───────┼───────────┼─────────┼──────┤
  │    │                │              │甲○○於車內把風，綽號│                  │            │
  │ 三 │九十一年三月十六│苗栗縣頭份鎮頭│阿福持一字型螺絲起子、│                  │            │
  │    │日凌晨零時三十九│份加油站      │鐵撬各一支（未扣案）撬│新台幣一千九百三十│中華電信公司│
  │    │分許            │              │毀中華電信公司所有公用│元                │            │
  │    │                │              │電話（編號：162216）  │                  │            │
  ├──┼────────┼───────┼───────────┼─────────┼──────┤
  │    │                │              │甲○○於車內把風，綽號│                  │            │
  │ 四 │九十一年三月三十│苗栗縣竹南鎮中│阿福持一字型螺絲起子、│                  │            │
  │    │一日凌晨一時三十│興市場        │鐵撬各一支（未扣案）撬│新台幣一千二百二十│中華電信公司│
  │    │分許            │              │毀中華電信公司所有公用│元                │            │
  │    │                │              │電話（編號：162230）  │                  │            │
  ├──┼────────┼───────┼───────────┼─────────┼──────┤
  │    │                │              │甲○○於車內把風，綽號│                  │            │
  │ 五 │九十一年四月四日│苗栗縣竹南鎮龍│阿福持一字型螺絲起子、│                  │            │
  │    │凌晨零時五十三分│鳳宮          │鐵撬各一支（未扣案）撬│新台幣二千四百零五│中華電信公司│
  │    │許              │              │毀中華電話公司所有公用│元                │            │
  │    │                │              │電話（編號：162552）  │                  │            │
  └──┴────────┴───────┴───────────┴─────────┴──────┘
  附表二：
  ┌──┬────────┬───────┬───────────┬─────────┬──────┐
  │編號│  時        間  │  地      點  │行    竊    方    法  │竊   得   物   品 │ 被  害  人 │
  ├──┼────────┼───────┼───────────┼─────────┼──────┤
  │    │          │              │丙○○、乙○○於車內把│                  │            │
  │    │九十一年四月六日│苗栗縣苗栗市中│風，甲○○持一字螺絲起│                  │            │
  │ 一 │凌晨一時八分許  │正路一○六六號│子及鐵鎚，撬毀中華電信│新台幣三百六十元  │中華電信公司│
  │    │                │前            │公司所有公用電話（編號│                  │            │
  │    │                │              │：123014）            │                  │            │
  ├──┼────────┼───────┼───────────┼─────────┼──────┤
  │    │                │              │丙○○、乙○○於車內把│                  │            │
  │    │九十一年四月六日│苗栗縣苗栗市中│風，甲○○持一字螺絲起│                  │            │
  │ 二 │凌晨一時三十九分│正路一九一號前│子及鐵鎚，撬毀中華電信│新台幣六百十五元  │中華電信公司│
  │    │許              │              │公司所有公用電話（編號│                  │            │
  │    │                │              │：121042）            │                  │            │
  ├──┼────────┼───────┼───────────┼─────────┼──────┤
  │    │                │              │丙○○、乙○○於車內把│                  │            │
  │    │九十一年四月六日│苗栗縣苗栗市中│風，甲○○持一字螺絲起│新台幣一千一百四十│            │
  │ 三 │凌晨一時四十七分│華路四二號前  │子及鐵鎚，撬毀中華電信│六元              │中華電信公司│
  │    │許              │              │公司所有公用電話（編號│                  │            │
  │    │                │              │：123014）            │                  │            │
  └──┴────────┴───────┴───────────┴─────────┴──────┘
